【裁判字號】    99,台抗,917
【裁判日期】    991111
【裁判案由】    家暴殺人等罪延長羈押
【裁判全文】
最高法院刑事裁定              九十九年度台抗字第九一七號
抗  告  人  廖志宏
選任辯護人  陳倉富律師
上列抗告人因家暴殺人等罪案件，不服台灣高等法院中華民國九
十九年九月三十日延長羈押之裁定（九十九年度上訴字第二三六
八號），提起抗告，本院裁定如下：
    主  文
抗告駁回。
    理  由
本件原裁定以抗告人廖志宏因犯殺人案件，前經原審法院訊問後
，認為犯罪嫌疑重大，而有刑事訴訟法第一百零一條第一項第三
款之情形，非予羈押，顯難進行審判，於民國九十九年七月十三
日執行羈押，至九十九年十月十二日羈押期間即將屆滿。經查，
抗告人因犯殺人罪，經原審法院維持第一審判處抗告人有期徒刑
十四年之判決，其犯罪嫌疑重大，而刑法第二百七十一條第一項
之法定刑為死刑、無期徒刑或十年以上有期徒刑，屬最輕本刑五
年以上有期徒刑之罪，符合刑事訴訟法第一百零一條第一項第三
款之規定，又抗告人既受重刑之諭知，依合理判斷，逃匿以規避
審判程序之進行及刑罰之執行之可能性甚高，且抗告人故意違反
保護令之規定，所述避重就輕，其守法意識薄弱，非無逃亡可能
，改命具保、責付或限制住居等侵害較小之手段，均不足以確保
審判或執行程序之順利進行，認有繼續羈押之必要，爰依刑事訴
訟法第一百零八條第一項、第五項規定，裁定自九十九年十月十
三日起，延長羈押二月等情，經核於法尚無不合。抗告意旨略以
：抗告人自案發後至偵查機關發動偵查作為之伊始，縱有充裕之
逃逸機會，自始均無逃亡之跡象，又卷內相關事證已然充足，亦
無滅證情事或虞慮，至抗告人於歷次偵、審程序所述認係避重就
輕云云，必係人性之常，難以逕予推認有逃亡之虞，原裁定未說
明憑何跡象或情況，而有相當之理由得認抗告人有逃亡之虞，逕
予延長羈押，自有理由不備，因請撤銷原裁定並發回原審法院更
為裁定云云。按被告有無羈押之原因及必要，以及執行羈押後，
其羈押之原因是否依然存在，有無繼續羈押之必要，均屬事實審
法院得依職權裁量之事項。原裁定已敘明經訊問抗告人後，審酌
其前開羈押原因尚未消滅，認仍有繼續羈押之理由，核屬原裁定
法院裁量職權之適法行使，並無理由不備之違法情形存在。抗告
意旨徒憑個人主觀說詞，就其有無繼續羈押必要，任意爭執，應
認本件抗告為無理由，予以駁回。
據上論結，應依刑事訴訟法第四百十二條，裁定如主文。
中    華    民    國  九十九  年   十一   月   十一   日
                      最高法院刑事第十一庭
                          審判長法官  黃  一  鑫  
                                法官  張  春  福  
                                法官  林  勤  純  
                                法官  陳  國  文  
                                法官  宋  明  中  
本件正本證明與原本無異
                                      書  記  官  
中    華    民    國  九十九  年   十一   月  二十二  日
                                                       s

司法院資訊處製作；財團法人民間司法改革基金會備份。
